臺灣高等法院臺中分院刑事裁定　
111年度抗字第39號

抗 告 人  
即受刑人    許育瑋



上列抗告人因定應執行刑案件，不服臺灣彰化地方法院中華民國
110年11月30日裁定（110年度聲字第1523號）提起抗告，本院裁
定如下：
    主  文
抗告駁回。
    理  由
一、抗告意旨略以：法律上屬自由裁量事項，尚非概無法律性之
    拘束，法院於定應執行刑時，須遵守法律規定之外部界限，
    及其他內部界限。民國95年7月1日新刑法實施既刪除連續犯
    之規定，於數罪併罰定應執行刑時，應依內部界限、考量法
    律之目的、法律秩序之理念，以避免因適用數罪併罰致使刑
    罰過重，以符合憲法保障人民生命、自由等權益之旨，於是
    很多法院對於合併刑期之總合很高的案件，於數罪併罰定應
    執行刑時，都適度減輕其刑。抗告人即受刑人許育瑋（下稱
    抗告人）認原裁定就抗告人所犯如附表所示轉讓第一級毒品
    等罪定應執行刑為有期徒刑3年，實有過重，爰提起抗告，
    請求給予從輕、最有利之裁定等語。
二、按裁判確定前犯數罪者，併合處罰之；數罪併罰，有二裁判
    以上者，依第51條之規定，定其應執行之刑，刑法第50條第
    1項前段、第53條各有明定。又刑法第51條第5款規定數罪併
    罰，宣告多數有期徒刑者，於各刑中之最長期以上，各刑合
    併之刑期以下，定其刑期。核數罪併罰合併定應執行刑之制
    度目的，在就所犯數罪，以各罪宣告刑為基礎，合併後綜合
    評價犯罪人最終應具體實現多少刑罰，方符合罪責相當要求
    並達刑罰目的。刑法第51條所定數罪併罰之方法，就宣告多
    數有期徒刑者，僅於該條第5款規範其界限，但衡酌之裁量
    因子為何，則無明文。但依其制度目的，應綜合評價各罪類
    型、關係、法益侵害之綜合效果，考量犯罪人個人特質，認
    應對之具體實現多少刑度，即足達到矯治教化之必要程度，
    並符罪責相當原則，以緩和宣告刑可能存在之不必要嚴苛。
    若法院於審酌個案具體情節，裁量定應執行之刑時，並未違
    背刑法第51條各款或刑事訴訟法第370條第3項等所定之方法
    或範圍（即法律之外部性界限），亦無明顯違背公平、比例
    原則或整體法律秩序之理念及法律規範之目的（即法律之內
    部性界限）者，即屬其裁量權合法行使之範疇，不得任意指
    為違法或不當。
三、經查：
　㈠抗告人因轉讓第一級毒品等案件，經臺灣臺南地方法院及原
    審法院判處如附表所示之刑確定在案，有卷附刑事判決書、
    臺灣高等法院被告前案紀錄表在卷可查。又如附表所示數罪
    ，兼有得易科罰金之罪與不得易科罰金之罪，合於刑法第50
    條第1項但書第1款之情，抗告人已依同條第2項規定，請求
    檢察官聲請定應執行刑，亦有臺灣彰化地方檢察署受刑人（
    許育瑋）是否聲請定刑聲請書在卷可稽，檢察官據此聲請最
    後事實審之原審法院定其應執行之刑，原審法院認其聲請為
    正當，依刑事訴訟法第477條第1項、刑法第50條第2項、第5
    3條、第51條第5款等規定，以抗告人所犯如附表所示各罪之
    宣告刑為基礎，於各罪所處有期徒刑中之最長期即有期徒刑
    1年以上，及各宣告刑總合之刑期即有期徒刑3年7月以下之
    外部界限，兼衡附表編號1至3、編號4至5所示各罪前經定應
    執行刑為有期徒刑2年、6月等情，而為整體評價後裁定就附
    表編號1至6所示各罪定其應執行刑為有期徒刑3年，顯未踰
    越前述之內、外部性界限，刑度亦有所減輕，顯已給予適度
    之刑罰折扣，符合法律授與裁量權之目的，與所適用法規目
    的之內部性界限無違。
　㈡本院復考量抗告人所犯如附表所示各罪，分別為轉讓第一級
    毒品罪、傷害罪、竊盜罪、僭行公務員職權罪、行使偽造特
    種文書罪、轉讓禁藥罪，各罪犯罪類型、行為態樣、動機均
    不相同，責任非難重複之程度較低，各自侵害法益之加重效
    應較為獨立，暨其所犯之罪所反映出之人格特性與傾向，並
    審酌附表編號1至3所示之罪，曾定應執行有期徒刑2年，附
    表編號4至5所示之罪，曾定應執行有期徒刑6月等一切情狀
    ，認原裁定就抗告人所犯如附表所示之罪，定應執行刑為有
    期徒刑3年，業已考量上開定應執行刑應審酌之要素，給予
    抗告人相當之恤刑利益，而為公平、合理之定刑，未違反內
    部性界限或刑事訴訟法第370條第1項、第2項所定不利益變
    更禁止原則，尚不能認有何裁量濫用之情事。
　㈢至於抗告意旨另舉其他定刑個案，要屬法院酌量個案情形之
    結果，因各案件之情節不同，並無相互拘束之效力，亦無從
    比附援引，自難援引他案定執行刑之刑度，指摘原裁定不當
    ，而請求從輕之裁定。
四、綜上所述，抗告人提起抗告，並以書面詳述其認本件應從輕
    、定最有利裁定之理由，已如前述，惟原審依檢察官之聲請
    就附表所示各罪，裁定定其應執行之刑，核無不合。抗告人
    徒憑己見指摘原裁定不當，難認可採，應予駁回。　
據上論斷，應依刑事訴訟法第412條規定，裁定如主文。
中　　華　　民　　國　　111 　年　　1 　　月　　11　　日
        　　刑事第六庭    審判長法　官  張  靜  琪
　　　　　 　　　　　　　　　   法　官  許  冰  芬
 　　　　　　　　　　　　　　　 法　官  鍾  貴  堯     
                     
以上正本證明與原本無異。     
如不服本裁定，得於收受送達後5日內向本院提出再抗告書狀(須
附繕本)。因疫情而遲誤不變期間，得向法院聲請回復原狀。

                               書記官  何  佳  錡

中　　華　　民　　國　　111 　年　　1 　　月　　11　　日
附表：受刑人許育瑋定應執行刑案件一覽表
編           號  1 2 3 罪           名  轉讓第一級毒品 傷害 竊盜 宣    告     刑  有期徒刑7月 有期徒刑1年 有期徒刑7月 犯  罪  日   期  109年10月中旬某日 109年11月18日 109年11月18日 偵查(自訴)機關年  度  案  號  臺灣臺南地方檢察署109年度偵字第21792號等 臺灣臺南地方檢察署109年度偵字第21792號等 臺灣臺南地方檢察署109年度偵字第21792號等 最後事實審 法        院 臺灣臺南地方法院 臺灣臺南地方法院 臺灣臺南地方法院  案        號 110年度訴字第73、240、258號 110年度訴字第73、240、258號 110年度訴字第73、240、258號  判 決  日 期 110年3月31日 110年3月31日 110年3月31日 確定判決 法        院 臺灣臺南地方法院 臺灣臺南地方法院 臺灣臺南地方法院  案        號 110年度訴字第73、240、258號 110年度訴字第73、240、258號 110年度訴字第73、240、258號  判決確定日期 110年5月19日 110年5月19日 110年5月19日 是否為得易科罰金或易服社會勞動之案件  不得易科罰金、不得易服社會勞動 不得易科罰金、不得易服社會勞動 不得易科罰金、不得易服社會勞動 備            註  臺灣臺南地方檢察署110年度執字第3836號（編號1至3定刑2年）   
編           號  4 5 6 罪           名  僭行公務員職權 行使偽造特種文書 轉讓禁藥 宣    告     刑  有期徒刑5月 有期徒刑4月 有期徒刑8月 犯  罪  日   期  109年11月18日 109年11月19日後至同年12月3日為警拘提逮捕間之某時起，至同年12月3日為警逮捕時止 109年10月中旬某日 偵查(自訴)機關年  度  案  號  臺灣臺南地方檢察署109年度偵字第21792號等 臺灣臺南地方檢察署109年度偵字第21792號等 臺灣彰化地方檢察署110年度偵字第669號 最後事實審 法        院 臺灣臺南地方法院 臺灣臺南地方法院 臺灣彰化地方法院  案        號 110年度訴字第73、240、258號 110年度訴字第73、240、258號 110年度訴字第592號  判 決  日 期 110年3月31日 110年3月31日 110年9月23日 確定判決 法        院 臺灣臺南地方法院 臺灣臺南地方法院 臺灣彰化地方法院  案        號 110年度訴字第73、240、258號 110年度訴字第73、240、258號 110年度訴字第592號  判決確定日期 110年5月19日 110年5月19日 110年10月22日 是否為得易科罰金或易服社會勞動之案件  得易科罰金、得易服社會勞動 得易科罰金、得易服社會勞動 不得易科罰金、不得易服社會勞動 備            註  1.臺灣臺南地方檢察署110年度執字第3837號（編號4至5定刑6月）。 2.聲請書附表編號5之「犯罪日期」欄及原裁定就前揭「犯罪日期」欄之補充，均記載錯誤，應予更正。  臺灣彰化地方檢察署110年度執字第4330號